【裁判字號】    99,易,1004
【裁判日期】    991124
【裁判案由】    竊盜等
【裁判全文】
臺灣彰化地方法院刑事判決              99年度易字第1004號
公  訴  人  臺灣彰化地方法院檢察署檢察官
被      告  張加政
上列被告因竊盜案件，經檢察官提起公訴（99年度偵字第8554號
），本院依簡式審判程序判決如下：
    主  文
張加政攜帶兇器毀越安全設備於夜間侵入住宅竊盜未遂，累犯，
處有期徒刑壹年。扣案之十字起子、破壞剪、尖刀及老虎鉗各壹
支均沒收。
    事  實
一、張加政曾因竊盜案件，先經本院於民國96年10月23日以96年
    度斗簡字第531 號判決處有期徒刑4 月確定；又因竊盜案件
    ，再經本院於97年1 月11日以96年度易字第1444號判決處有
    期徒刑10月確定；後經本院於97年4 月30日以97年度聲字第
    640 號裁定應執行刑有期徒刑1 年1 月確定。再因竊盜案件
    ，經本院於97年4 月30日以97年度易字第385 號判決處有期
    徒刑7 月、4 月，合併定應執行刑有期徒刑10月確定。嗣接
    續入監執行，於98年10月14日縮短其刑假釋出監付保護管束
    ，並於99年1 月14日期滿未經撤銷，視為執行完畢。仍不知
    悔改，於99年9 月7 日凌晨3 時10分許，駕駛車牌號碼JBW-
    139 號重型機車，行至彰化縣社頭鄉○○村○○路○ 段806
    巷12號張婉慈之住處，竟意圖為自己之不法所有，持其所有
    客觀上足供兇器使用之十字起子、破壞剪、尖刀及老虎鉗各
    1 支，破壞鐵窗並敲破玻璃後，攀爬侵入該住宅，動手搜尋
    欲竊取值錢財物，惟尚未得手即為張婉慈發現而報警處理，
    經警當場查獲，並扣得上開十字起子、破壞剪、尖刀及老虎
    鉗各1 支與被告所用之帽子1 頂。
二、案經張婉慈訴由彰化縣警察局田中分局報請臺灣彰化地方法
    院檢察署檢察官偵查起訴。
    理  由
一、被告張加政所犯為死刑、無期徒刑、最輕本刑為3 年以上有
    期徒刑或高等法院管轄第一審案件以外之罪，並於本院行準
    備程序時就被訴事實為有罪之陳述，本院合議庭依刑事訴訟
    法第273 條之1 第1 項規定，裁定改由受命法官獨任行簡式
    審判程序，合先敘明。
二、上開事實，業據被告於警詢、偵訊及本院審理中均坦承不諱
    ，核與告訴人張婉慈於警詢時之指訴相符，並有現場照片14
    張附卷可參，復有扣案之十字起子、破壞剪、尖刀及老虎鉗
    各1 支可資佐證，足認被告任意性自白與事實相符。本案事
    證明確，被告犯行堪以認定，應予依法論科。
三、按刑法第321 條第1 項第2 款規定將「門扇」、「牆垣」、
    「其他安全設備」並列。則所謂「門扇」應專指門戶而言，
    指分隔住宅或建築物內外之出入口大門而言。而所謂「其他
    安全設備」，指門扇、牆垣以外，依社會通常觀念足認為防
    盜之一切設備者，即屬相當（最高法院25年上字第4168號判
    例要旨可參）。是鐵窗及一般窗戶均既具有防閑之效用，依
    社會通常之觀念，均屬於維護安全之防盜設備，自屬該條文
    所規定之「安全設備」無誤（最高法院33年上字第1504號判
    例意旨參照）。再按刑法第321 條第1 項第3 款之攜帶兇器
    竊盜罪，係以行為人攜帶兇器竊盜為其加重條件，此所謂兇
    器，其種類並無限制，凡客觀上足以對人之生命、身體、安
    全構成威脅，具有危險性之兇器均屬之，且只須行竊時攜帶
    此種具有危險性之兇器為已足，並不以攜帶之初有行兇之意
    圖為必要（最高法院79年台上字第5253號判例意旨可資參照
    ）。查本案被告所為犯行，係攜帶上開十字起子、破壞剪、
    尖刀及老虎鉗各1 支犯之，業據被告供承不諱，該等工具均
    屬金屬材質，且質地堅硬，復足以破壞鐵窗、玻璃，顯具攻
    擊性及破壞性，如以之攻擊人之身體，將對人之生命、身體
    、安全構成威脅，在客觀上顯然具有危險性，應屬兇器無訛
    。又被告著手行竊之際，即為警查獲，屬未遂階段，核其所
    為，係犯刑法第321 條第1 項第3 款、第2 款、第1 款之攜
    帶兇器逾越安全設備於夜間侵入住宅竊盜未遂罪。至起訴意
    旨認被告尚成立刑法第306 條第1 項之侵入住宅罪、同法第
    354 條之毀損他人物品罪，惟毀越安全設備、夜間侵入住宅
    ，僅屬竊盜罪之加重條件，法律上既已視為單純一罪之加重
    條件，各該條件自已溶合於加重竊盜之罪質中，無更行構成
    侵入住宅、毀損他人物品罪之理（最高法院82年度第2 次刑
    事庭會議（二）決議要旨參照），是檢察官就此部分，容有
    誤會，附此敘明。又被告前有犯罪事實欄所載之前科資料，
    有臺灣高等法院被告前案紀錄表1 份在卷可稽，被告於受有
    期徒刑執行完畢後5 年內故意再犯本件有期徒刑以上之罪，
    為累犯，應依刑法第47條第1 項規定，加重其刑。另被告以
    竊盜之犯意入侵住宅，並開始搜尋財物，應認已達著手階段
    ，惟因遭被害人發覺報警處理而未得手，其犯行核屬未遂，
    爰依刑法第25條第2 項規定，按既遂犯之刑度減輕其刑，並
    依刑法第71條第1 項規定，先加後減。爰審酌被告正值壯年
    ，不思以正當方式謀生，僅因貪圖不法利益，即竊取他人物
    品，顯然欠缺法治觀念，所為侵害他人財產法益，且更係以
    攜帶兇器、踰越安全設備、夜間侵入住宅之方式為之，危害
    社會治安，行為甚不足取，惟犯後已表悔意，態度尚佳，暨
    審酌其犯罪動機、智識程度、生活狀況及犯罪所生之損害等
    一切情狀，認公訴人請求量處有期徒刑1 年2 月之刑，尚屬
    稍重，爰量處如主文所示之刑，以示懲儆。末查，扣案之十
    字起子、破壞剪、尖刀及老虎鉗各1 支，係被告所有，供其
    為本案竊盜犯行所用，業據被告供承在卷（本院卷第37頁背
    面），爰依刑法第38條第1 項第2 款規定宣告沒收；至扣案
    之帽子1 頂，雖為被告所有，惟與本案並無關聯性存在，爰
    不另為沒收之諭知，附此敘明。
據上論斷，應依刑事訴訟法第273 條之1 第1 項、第299 條第1
項前段，刑法第321 條第1 項第1 款、第2 款、第3 款、第2 項
、第25條第2 項、第47條第1 項、第38條第1 項第2 款，判決如
主文。
本案經檢察官朱健福到庭執行職務。
中    華    民    國    99    年    11    月    24    日
                  刑事第三庭    法  官    林怡君
以上正本證明與原本無異。
如不服本判決，應於收受判決後10日內向本院提出上訴書狀，並
應敘述具體理由；其未敘述上訴理由者，應於上訴期間屆滿後20
日內向本院補提理由書（均須按他造當事人之人數附繕本「切勿
逕送上級法院」）。
告訴人或被害人對於判決如有不服具備理由請求檢察官上訴者，
其上訴期間之計算係以檢察官收受判決正本之日期為準。
中    華    民    國    99    年    11    月    24    日
                                書記官    顧嘉文
附錄本案論罪科刑法條全文：
中華民國刑法第321條
（加重竊盜罪）
犯竊盜罪而有左列情形之一者，處 6 月以上、 5 年以下有期徒
刑：
一、於夜間侵入住宅或有人居住之建築物、船艦或隱匿其內而犯
    之者。
二、毀越門扇、牆垣或其他安全設備而犯之者。
三、攜帶兇器而犯之者。
四、結夥三人以上而犯之者。
五、乘火災、水災或其他災害之際而犯之者。
六、在車站或埠頭而犯之者。
前項之未遂犯罰之。

司法院資訊處製作；財團法人民間司法改革基金會備份。
